臺灣高雄地方法院民事判決
111年度雄小字第2749號
原      告  萬榮行銷股份有限公司

法定代理人  呂豫文  
訴訟代理人  李仁傑  
兼送達代收人  
被      告  馬士評  


上列當事人間清償借款事件，本院於民國111年11月29日言詞辯
論終結，判決如下：
    主  文
一、被告應給付原告新臺幣玖萬玖仟捌佰肆拾伍元及如附表所示
    之利息。
二、訴訟費用新臺幣壹仟元由被告負擔。
三、本判決得假執行。但被告如以新臺幣玖萬玖仟捌佰肆拾伍元
    供擔保後，得免為假執行。
    事實及理由
一、原告主張：被告於民國92年7月1日向萬泰商業銀行股份有限
    公司（下稱萬泰銀行）申請小額循環信用貸款，約定以GEOR
    GE＆MARY現金卡為工具循環使用，惟應依約定方式繳納還款
    ，於繳款期限前按週年利率18.25％計算利息，延滯則按年利
    率20％計算利息(依銀行法第47條之1第2項規定，自104年9月
    1日起減縮為按年息15％計息)，如未依約繳納本息，即喪失
    期限利益，全部債務視為到期。詎被告自95年5月27日起即
    未依約繳款，尚欠本金新臺幣(下同)99,845元及帳務管理費
    100元未清償。萬泰銀行於95年12月26日將上開債權讓與原
    告(原名為萬榮行銷顧問股份有限公司)，並依金融機構合併
    法第15條第1項第1款及第18條第3項規定，於96年4月20日公
    告在民眾日報。為此，爰依消費借貸及債權讓與之法律關係
    提起本訴，並減縮聲明(卷第55頁筆錄)：如主文第1項所示
    。
二、被告則以：對於申請書及所欠款項均不爭執。伊現在在監，
    能力有限，只能以勞作金分期攤還等語，資為答辯。聲明：
    原告之訴駁回。
三、原告主張之上開事實，業據提出小額循環信用貸款契約、交
    易明細表、債權讓與證明書、登報公告、公司變更登記表等
    件為證(卷第11至21頁)，而被告表示目前在監、只能分期攤
    還等語，然此係被告個人履行能力問題，不影響其依上開契
    約所負之清償責任，故其所辯尚非可採。從而，原告依消費
    借貸及債權讓與之法律關係，請求被告給付如主文第1項所
    示之本金、利息，為有理由，應予准許。
四、本件係就民事訴訟法第436條之8適用小額訴訟程序所為被告
    敗訴之判決，依同法第436條之20規定，應依職權宣告假執
    行，並依同法第436條之23準用第436條第2項，適用同法第3
    92條第2項規定，依職權宣告被告如預供擔保，得免為假執
    行。
五、結論：原告之訴為有理由。本件訴訟費用1,000元，依民事
    訴訟法第78條規定，應由被告負擔。
中　　華　　民　　國　　111 　年　　12　　月　　13　　日
    　　　　　　　高雄簡易庭　法　官    林玉心
以上正本係照原本作成。
民事訴訟法第436條之24第2項：對於本判決之上訴，非以違背法
令為理由，不得為之。如對本判決上訴，須於判決送達後20日內
向本院提出上訴狀，並須表明原判決所違背之法令及其具體內容
與依訴訟資料可認為原判決有違背法令之具體事實之上訴理由。
（均須按他造當事人之人數附繕本）。
中　　華　　民　　國　　111 　年　　12　　月　　13　　日
      　　　　　　　　　　　　書記官    李月君
附表:
計息本金  利息起迄期間   利率 99,845元  95年4月26日起至95年5月26日止  18.25％  95年5月27日起至104年8月31日止  20％  104年9月1日起至清償日止  15％